【裁判字號】    98,上訴,1117
【裁判日期】    981120
【裁判案由】    違反槍砲彈藥刀械管制條例等
【裁判全文】
臺灣高等法院臺南分院刑事判決        98年度上訴字第1117號
上  訴  人
即  被  告  甲○○
上列上訴人因違反槍砲彈藥刀械管制條例等案件，不服臺灣臺南
地方法院98年度重訴字第7號中華民國98年9月30日第一審判決（
起訴案號：97年度偵字第12526號），提起上訴，本院判決如下
：
    主  文
上訴駁回。
    理  由
一、按刑事訴訟法第361條、第367條規定，不服地方法院之第一
    審判決而提起上訴者，應提出上訴書狀，並敘述具體理由，
    為上訴必備之程式；其所提出之書狀未敘述上訴理由，或僅
    曾以言詞陳述上訴理由者，均應於上訴期間屆滿後20日內補
    提理由書於第一審法院。第一審法院經形式審查，認逾期未
    補提上訴理由者，應定期間先命補正；逾期未補正者，為上
    訴不合法律上之程式，應以裁定駁回。倘已提出上訴理由，
    但所提非屬具體理由者，則由第二審法院以上訴不合法律上
    之程式，判決駁回。而所謂具體理由，必係依據卷內既有訴
    訟資料或提出新事證，指摘或表明第一審判決有何採證認事
    、用法或量刑等足以影響判決本旨之不當或違法，而構成應
    予撤銷之具體事由，始克當之（例如：依憑證據法則具體指
    出所採證據何以不具證據能力，或依憑卷證資料，明確指出
    所為證據證明力之判斷如何違背經驗、論理法則）；倘僅泛
    言原判決認定事實錯誤、違背法令、量刑失之過重或輕縱，
    而未依上揭意旨指出具體事由，或形式上雖已指出具體事由
    ，然該事由縱使屬實，亦不足以認為原判決有何不當或違法
    者（例如：對不具有調查必要性之證據，法院未依聲請調查
    亦未說明理由，或援用證據不當，但除去該證據仍應為同一
    事實之認定），俾與第二審上訴制度在請求第二審法院撤銷
    、變更第一審不當或違法之判決，以實現個案救濟之立法目
    的相契合，並節制濫行上訴（最高法院97年度台上字第892
    號判決參照）。
二、上訴人即被告上訴理由略以：被告前無前科，因一時好奇而
    改造槍、彈，之前並未以改造槍枝犯罪，此次因車禍糾紛遭
    毆傷，始對空鳴槍；又被告犯後主動投案，並同意配合搜索
    起出其他槍枝、零件，犯後態度尚屬良好；而被告於案發前
    即有正當職業，並非遊手好閒之輩，且係家中長子、已離婚
    ，須賺錢貼補家用並單獨撫養稚女。一旦判決確定，被告願
    即入監服刑思過向善，爰請鈞長恤察上述各情，賜准就違反
    槍砲彈藥刀械管制條例部分，從輕量處有期徒刑5年6月，併
    科罰金新台幣10萬元；恐嚇部分，量處有期徒刑3月，定執
    行刑有期徒刑5年7月，併科罰金新台幣10萬元云云。
三、經查：按刑之輕重，係屬事實審法院得依職權自由裁量之事
    項，苟於量刑時，已依行為人之責任為基礎，並斟酌刑法第
    57條各款所指情狀，而未逾越法定範圍，又未濫用其職權，
    即不得遽指為違法。本案業經原審法院於判決理由欄六、敘
    明：「爰審酌被告違法製造具有殺傷力之手槍、子彈，致使
    存有槍枝、子彈在社會上散布之虞，對於社會治安潛藏高度
    危險，復進行恐嚇行為，造成他人恐懼並危害社會安寧，然
    念其並未使用製造之槍彈傷害他人生命身體或從事其他不法
    活動，且犯後尚知坦承犯行，並清楚交待犯罪過程，犯後態
    度堪稱良好等一切情狀」等語，而於主文諭知上訴人甲○○
    未經許可，製造可發射子彈具有殺傷力之改造手槍，處有期
    徒刑6年6月，併科罰金新台幣20萬元，罰金如易服勞役，以
    新台幣1千元折算1日；又以加害生命之事恐嚇他人致生危害
    安全，處有期徒刑5月；應執行有期徒刑6年10月，併科罰金
    新台幣20萬元，罰金如易服勞役，以新台幣1000元折算1日
    ，已詳載其量刑之依據，並在適法範圍內行使科刑之裁量權
    。再查，未經許可，製造可發射子彈具有殺傷力之改造手槍
    者，其法定刑為「無期徒刑或5年以上有期徒刑，併科新台
    幣1千萬元以下罰金」；以加害生命，恐嚇他人致生危害於
    安全者，其法定刑為「2年以下有期徒刑、拘役或300元以下
    罰金」，從而原判決量處上開刑期，亦無量刑過重而違反比
    例原則之情事。是原審就被告該當上開之罪，並量處上開之
    刑，已詳予審酌，並於理由欄中敘明綦詳，原審就刑罰裁量
    職權之行使，既未逾越法律所規定之範圍，亦無濫用權限之
    情形，自不得認其量刑有何不當。上訴人即被告以其素行、
    家庭狀況、犯後態度等情，指摘原審量刑過重，核其上訴意
    旨，要係就原審量刑之裁量反覆爭執，不能認為已經依據卷
    內既有訴訟資料或提出新事證，指摘或表明第一審判決有何
    採證認事、用法或量刑等足以影響判決本旨之不當或違法，
    自難謂係具體理由，依首揭說明，本件上訴並無具體理由而
    不合法定程式，應以判決駁回，並不經言詞辯論為之。
四、據上論斷，應依刑事訴訟法第367條前段、第372條，判決如
    主文。
中    華    民    國    98    年    11    月    20    日
                  刑事第四庭    審判長法  官  吳志誠
                                      法  官  彭喜有
                                      法  官  羅心芳
以上正本證明與原本無異。
違反槍砲彈藥刀械管制條例部分如不服本判決，應於收受送達後
10 日內向本院提出上訴書狀，其未敘述上訴理由者，並得於提
起上訴後10日內向本院補提理由書（均須按他造當事人之人數附
繕本）「切勿逕送上級法院」。
恐嚇危害安全部分不得上訴。
                                      書記官  蔡振豐
中    華    民    國    98    年    11    月    20    日


司法院資訊處製作；財團法人民間司法改革基金會備份。
